【裁判字號】    98,消債更,27
【裁判日期】    980521
【裁判案由】    更生
【裁判全文】
臺灣桃園地方法院民事裁定            98年度消債更字第27號
聲  請  人
即債務人    甲○○原名：張淑.
代  理  人  歐翔宇律師
上列當事人聲請消費者債務清理事件，本院裁定如下：
    主  文
債務人甲○○自中華民國九十八年五月二十五日十八時起開始更
生程序。
命司法事務官進行本件更生程序。
    理  由
一、按法院開始更生程序之裁定，應載明其年、月、日、時，並
    即時發生效力。次按法院裁定開始更生或清算程序後，得命
    司法事務官，進行更生或清算程序，必要時，得選任律師、
    會計師或其他適當之自然人或法人一人為監督人或管理人。
    消費者債務清理條例第45條第1 項、第16條第1 項分別定有
    明文。
二、本件聲請人即債務人聲請意旨略以：其因不能清償債務情事
    ，於民國95年7 月間曾依「中華民國銀行公會會員辦理消費
    金融案件無擔保債務協商機制」，以書面向最大債權金融機
    構中國國際商業銀行（現為兆豐銀行）請求共同協商債務清
    償方案而協商成立，聲請人每月應繳金額為新臺幣（下同）
    12,560元。然聲請人於96年6 月間，因業績不穩定、收入降
    低且其於96年5 月與配偶離婚，每月尚須負擔子女撫養費、
    租金等，致聲請人無力繼續履行上開協商條件而毀諾，上開
    情事並非聲請人主觀上惡意不履行協議，實係客觀上有不可
    歸責於聲請人之事由發生。又聲請人無擔保或無優先權之債
    務總額未逾一千二百萬元，復未經法院裁定開始清算程序或
    宣告破產，爰聲請更生等語。
三、經查，聲請人所主張之上開事實，業據其提出與中國國際商
    業銀行之協議書影本、財政部臺北市國稅局綜合所得稅各類
    所得清單、房屋租賃契約書影本、在職證明單影本、勞工保
    險卡影本、財團法人金融聯合徵信中心當事人查詢個人資料
    （信用報告）回覆書等證明文件為證，經核與其陳述相符，
    準此，堪認其情形與消費者債務清理條例第151 條第5 項但
    書「因不可歸責於己之事由，至履行顯有重大困難」之規定
    相符。又查，聲請人現負債總額約為100 餘萬元，而聲請人
    現無資產，雖聲請人自承每月有一萬七千元至二萬元許之工
    作收入，然其上開收入於扣除必要生活費用、扶養費用支出
    後所餘數額，衡諸上開債務總數，其顯有不能清償債務之情
    事，此外，本件又查無聲請人有消費者債務清理條例第6 條
    第3項、第8 條或第46條各款所定駁回更生聲請之事由存在
    ，則其聲請更生，應屬有據，並依首揭規定命司法事務官進
    行本件更生程序，爰裁定如主文。
中    華    民    國    98    年    5     月    21    日
                      民事第三庭    法  官  林曉芳
上為正本係照原本作成
本件不得抗告
本裁定已於98年5月25日18時公告。
中    華    民    國    98    年    5     月    25    日
                                    書記官  邱飛鳴
備註：關於更生方案之「認可」，本院必實際依聲請人之收入、
      資產狀況詳細評估，必認為公允始予認可，非依債權總額
      打折認定，請慎提更生方案。
備註：依消費者債務清理條例第61條、第65條之規定：若債務人
      提出之更生方案未經債權人會議同意可決、亦未經法院裁
      定認可者，應開始「清算程序」。屆時債務人所有之全部
      財產均將「拍賣變價」分配予債權人；且法院得依利害關
      係人之聲請或依職權限制債務人之生活；債務人公私法上
      之資格或權利將受限，不得從事擔任某些職務或某些特定
      業務之從業人員、不得經營某些特定營業或為某些特定交
      易行為、或會喪失某些特定資格；而若查明債務人有消費
      者債務清理條例第133條、第134條各款所規定之情事（例
      如經查明債務人有因浪費、賭博或其他投機行為，致財產
      顯然減少、負擔過重債務；或普通債權人之分配額低於債
      務人聲請前二年可處分所得扣除自己及依法應受其扶養者
      所必要生活費用之數額），本院將為「不免責」之裁定。


司法院資訊處製作；財團法人民間司法改革基金會備份。
